【裁判字號】    98,交聲,1907
【裁判日期】    980715
【裁判案由】    聲明異議
【裁判全文】
臺灣臺中地方法院交通事件裁定
                    98年度交聲字第1905、1906、1907號
原處分機關  交通部公路總局臺中區監理所臺中市監理站
異  議  人
即受處分人  甲○○
上列受處分人因違反道路交通管理處罰條例案件，對於交通部公
路總局臺中區監理所臺中市監理站民國98年5月26日所為之裁決
（裁監稽違字第裁61－GE0000000、61－GE0000000、61－GE0000
000號裁決書），聲明異議，本院裁定如下：
    主    文
異議駁回。
    理    由
一、原處分機關略以：受處分人甲○○名下車號PV9－867號重機
    車，於民國98年2月27日，在臺中市○○○路、五權路及柳
    川東路、五權路口，為臺中市警察局第一分局西區派出所舉
    發中市警交字第GE0000000號（闖紅燈，西向東）、第GE000
    0000號（闖紅燈，西向東）、第GE0000000號（不服取締逃
    逸）3件違反道路交通管理事件，違規通知聯由警方完成送
    達。該站經查違規屬實，遂於98年5月26日分別以裁監稽違
    字第裁61－GE0000000、61－GE0000000、61－GE0000000 號
    裁決書，各裁處罰鍰新臺幣（下同）2,700元、2,700元、4,
    000元，於法並無不合等語。
二、受處分人異議意旨略以：異議人即受處分人甲○○於舉發之
    時間並不在事發地點，而是在家裏，為何還會收到罰單，其
    是做運輸工作，下班後回家就沒有出門了，爰聲明異議等語
    。
三、按汽車駕駛人之行為有下列情形之一，當場不能或不宜攔截
    製單舉發者，得逕行舉發：一闖紅燈或平交道。二搶越行人
    穿越道。三在道路收費停車處所停車，不依規定繳費。四不
    服指揮稽查而逃逸，或聞消防車、救護車、警備車、工程救
    險車之警號不立即避讓。五違規停車或搶越行人穿越道，經
    各級學校交通服務隊現場導護人員簽證檢舉。六行經設有收
    費站、地磅之道路，不依規定停車繳費或過磅。七經以科學
    儀器取得證據資料證明其行為違規。第一項逕行舉發，應記
    明車輛牌照號碼、車型等可資辨明之資料，以汽車所有人為
    被通知人製單舉發。道路交通管理處罰條例第7條之2第1項
    、第4項定有明文。復按汽車駕駛人，行經有燈光號誌管制
    之交岔路口闖紅燈者，處新臺幣1,800元以上5,400元以下罰
    鍰；汽車駕駛人，駕駛汽車有違反本條例之行為，經交通勤
    務警察或依法令執行交通勤稽查任務人員制止時，不聽制止
    或拒絕停車接受稽查而逃逸者，除按各該條規定處罰外，處
    新臺幣3千元以上6千元以下罰鍰，道路交通管理處罰條例第
    53條第1項、第60條第1項亦有明文。
四、經查：受處分人甲○○名下車號PV9－867號重機車，確於98
    年2月27日凌晨2時20分許，由2名男子共乘，在臺中市○○
    ○路、五權路口，由柳川西路北住南方向闖紅燈後往五權七
    街行駛，適巡邏警員發現後開警報器示意停車受檢，該機車
    拒絕停車接受稽查，沿五權七街右轉五權西一街、右轉五權
    六街、又右轉五權路後，再接續闖柳川西路與五權路口、柳
    川東路與五權路口兩個紅燈，最後再紅燈右轉樂群街後逃逸
    無蹤，警員於尾隨該機車時確認該機車車號為「PV9－867號
    」，經查明所有人後，逕行舉發上開機車有2次闖紅燈（直
    行）、駕駛人駕駛汽車違反道路交通管理處罰條例之行為，
    經警察制止而拒絕停車接受稽查並逃逸之違規事實等情，業
    據證人即舉發之警員江克仁於本院詢問時證述綦詳，復有警
    員職務報告1份（業經證人江克仁於本院詢問時確認該職務
    報告之內容即係案發之經過情形）、員警工作紀錄簿影本1
    份、車籍查詢－基本資料詳細畫面1份、舉發違反道路交管
    理件通知單影本3份、臺中市警察局第一分局98年5月5日中
    分一交字第0980013472號函影本1份在卷可按。另衡以警察
    為維持交通秩序，依法執行職務，立場應是客觀公正，而證
    人江克仁警員與受處分人素不相識，亦無宿怨，當無設詞誣
    攀之理，是其所為證言，應屬真實可信。又本院亦查無任何
    證據足資證明執勤警員有捏造事實、違法取締之情事，則執
    勤警員本其維護交通秩序、安全職責所為之當場舉發，自應
    受到合法、正確之推定。故受處分人所有車號PV9－867號重
    機車，確實於上開時間、地點，有闖越紅燈及違規後不服指
    揮稽查而逃逸之行為，則警員江克仁在上開機車車加速逸之
    情況下，未繼續追趕攔檢該機車，而逕行依道路交通管理處
    罰條例第7條之2第1項、第4項之規定，記明車輛牌照號碼等
    可資辨明之資料，以機車所有人為被通知人製單逕行舉發，
    於法並無不合。又受處分人逾越應到案期限30日內到案提出
    申訴，則原處分機關依道路交通管理處罰條例第第53條第1
    項、第60條第1項規定及違反道路交通管理事件統一裁罰基
    準表，對於受處分人分別裁決處罰鍰2,700元、2,700元、4,
    000元，於法並無違誤。是受處分人之聲明異議，為無理由
    ，應予駁回。
五、據上論斷，應依道路交通管理處罰條例第87條第2項，道路
    交通案件處理辦法第19條，裁定如主文。
中    華    民    國    98    年    7     月    15    日
                    交通法庭    法  官  簡源希
以上正本證明與原本無異。
如不服本裁定，應於收受送達後5日內向本院提出抗告狀。（應
附繕本）
                                書記官  黃雅青
中    華    民    國    98    年    7     月    15    日


司法院資訊處製作；財團法人民間司法改革基金會備份。
